臺灣高等法院刑事裁定
111年度抗字第888號
抗  告  人  
即  受刑人  廖銀貴



上列抗告人因聲請定其應執行刑案件，不服臺灣桃園地方法院中
華民國111年5月20日所為定執行刑之裁定（111年度聲字第1380
號），提起抗告，本院裁定如下：
    主  文
抗告駁回。
    理  由
一、原裁定意旨略以：
　　本件抗告人即受刑人廖銀貴(下稱受刑人)因偽造有價證券等
    案件，經原裁定附表所示法院判處如原裁定附表所示之刑（
    原裁定附表編號1至4偵查機關年度案號欄漏載「桃園地檢10
    6年度偵字第12191號、第14424號、第14806號」，應予補正
    ）確定在案，經審核卷證結果，認受刑人所犯如附表所示之
    罪，符合數罪併罰之規定，爰依檢察官聲請，依刑事訴訟法
    第477條第1項，刑法第50條第2項、第53條、第51條第5款等
    規定，定其應執行之刑為有期徒刑3年等語。
二、抗告意旨略以：
　　受刑人所犯如原裁定附表所示各罪，原裁定合併定其應執行
    刑僅減少2月，其量刑實屬過苛而不符比例原則，且相較於
    罪刑相當原則顯有未洽，並與社會倫理所表達之法律感情相
    違背，請給予受刑人重新更裁，再定更輕之執行刑云云。
三、經查：
  ㈠按法律上屬於自由裁量之事項，並非概無法律性之拘束。法
    院就自由裁量權之行使，除不得逾越法律所規定範圍之外部
    性界限外，尚應受比例原則、公平正義原則之規範，謹守法
    律秩序之理念，體察法律之規範目的，使其結果實質正當，
    合於裁量之內部性界限（最高法院97年度台上字第1392號判
    決意旨參照)。而刑法第51條明定數罪併罰之方法，就宣告
    多數有期徒刑者，於該條第5 款所定界限內，其衡酌之裁量
    因子為何，法無明文。惟依其制度目的，應綜合評價各罪類
    型、關係、法益侵害之綜合效果，考量犯罪人個人特質，認
    應對之具體實現多少刑度，即足達到矯治教化之必要程度，
    並符罪責相當原則，以緩和宣告刑可能存在之不必要嚴苛(
    最高法院106年度台抗字第284號裁定意旨參照)。
　　又執行刑之量定，係事實審法院自由裁量之職權，倘其所酌
    定之執行刑，並未違背刑法第51條各款所定之方法或範圍（
    即法律之外部性界限），亦無明顯違背公平、比例原則或整
    體法律秩序之理念（即法律之內部性界限）者，不得任意指
    為違法或不當(最高法院104年度台抗字第646號裁定意旨參
    照）。
  ㈡本件受刑人所犯如原裁定附表所示之罪，經原裁定附表所示
    之法院判決確定在案，有該案號判決書及本院被告前案紀錄
    表在卷可稽，嗣原審法院依檢察官之聲請，審核卷證結果，
    係在受刑人各宣告刑中之最長期（有期徒刑1年8月）以上，
    各刑之合併刑期（有期徒刑3年7月即外部限制；其中原裁定
    附表編號2至4部分，曾定有期徒刑1年6月，再加計原裁定附
    表編號1部分，有期徒刑1年8月，其總和有期徒刑3年2月亦
    即內部限制）以下，定其應執行刑為有期徒刑3年，而衡酌
    受刑人所犯各罪之犯罪情節、危害情況、侵害法益、犯罪次
    數，以及所犯數罪整體之非難評價，及避免責任非難時出現
    重複評價等情，亦足認原審法院所定之應執行刑，不但未逾
    越刑法第51條第5款所定之法律外部性界限，亦無違背公平
    及比例原則等內部性界限情事，參照上開說明，自屬妥適，
    應予維持。至於抗告意旨，因不諳法院於定應執行刑時所審
    酌之各該因子，致誤解原審就本案情形所定之應執行刑，而
    提起抗告，請求更定較輕之應執行刑，自非可採。
四、綜上所述，受刑人執上開抗告意旨對原審裁定而為指摘，為
    無理由，應予駁回。
據上論斷，應依刑事訴訟法第412條，裁定如主文。
中　　華　　民　　國　　111 　年　　6 　　月　　21　　日
                  刑事第十一庭  審判長法　官  張江澤
                                      法　官  郭惠玲
                                      法　官  梁志偉
以上正本證明與原本無異。
如不服本裁定，應於收受送達後五日內向本院提出抗告狀。
                                      書記官  林明慧
中　　華　　民　　國　　111 　年　　6 　　月　　22　　日